# 公司准备注销清算的时候，办公家具能否采用加速折旧计入到费用中？

提问人：qing0522 时间：2010-07-19 15:04:57
公司准备注销清算的时候，办公家具能否采用加速折旧计入到费用中？

回答人：chenyiwei
回复 楼主 qing0522 的帖子一般不主张这样处理，因为这与固定资产自身的使用寿命提前结束（使用价值减为零）还是不同的。清算中这些资产是有变现价值的，如果提前折旧完毕可能形成帐外资产。另一方面，即将进入清算关闭的企业，其财务报表可能不会按持续经营假设编制，而是使用特殊的非持续经营基础，例如将所有资产都按预计清算价值计量。这样的处理也不便于和清算会计的处理相衔接。